en: Gun operational status: Deactivated; Functional (firing); Non-firing replica/prop; Parts only; Unknown; Other
hr-HR: Operativno stanje oružja: Deaktivirano; Funkcionalno (puca); Replika/rekvizit koji ne puca; Samo za dijelove; Nepoznato; Ostalo
fr: État de fonctionnement de l’arme à feu: Neutralisé; Fonctionnel (tir); Réplique non fonctionnelle/accessoire; Pièces uniquement; Inconnu; Autre
ko: 총기 작동 상태: 비활성화됨; 기능함(격발 가능); 비격발 레플리카/소품; 부품 전용; 알 수 없음; 기타
pl: Status operacyjny broni: Pozbawiona cech użytkowych; Sprawna (strzelająca); Niestrzelająca replika / rekwizyt; Tylko na części; Nieznany; Inne
da: Våbnets operationelle status: Deaktiveret; Funktionel (kan skyde); Ikke-skydende replika/rekvisit; Kun reservedele; Ukendt; Andet
fi: Aseen käyttökunto: Deaktivoitu; Toimiva (ampuva); Ampumaton jäljennös/rekvisiitta; Vain osat; Tuntematon; Muu
sk-SK: Prevádzkový stav zbrane: Znehodnotená; Funkčná (streľbyschopná); Nestrieľajúca replika/rekvizita; Len na náhradné diely; Neznámy; Iné
vi: Tình trạng hoạt động của súng: Đã vô hiệu hóa; Hoạt động được (bắn được); Bản sao/đạo cụ không bắn được; Chỉ có linh kiện; Không rõ; Khác
it: Stato operativo dell'arma: Disattivato; Funzionante; Replica/scena non funzionante; Solo parti; Sconosciuto; Altro
ro-RO: Starea operațională a armei: Dezactivat; Funcțională (trage); Replică nefuncțională/de recuzită; Doar piese; Necunoscut; Altele
de: Betriebsstatus der Waffe: Deaktiviert; Funktionsfähig (schussfähig); Nicht schussfähige Replik/Requisite; Nur Ersatzteile; Unbekannt; Sonstige
hu: Fegyver működési állapota: Hatástalanított; Működőképes (éles); Nem működő replika/kellék; Csak alkatrész; Ismeretlen; Egyéb
nb: Våpenets operative status: Deaktivert; Funksjonell (kan avfyres); Replika/rekvisitt (kan ikke avfyres); Kun deler; Ukjent; Annet
es: Estado de funcionamiento del arma: Desactivada; Funcional (dispara); Réplica/utilería que no dispara; Solo repuestos; Desconocido; Otro
sl-SI: Operativni status orožja: Deaktivirano; Delujoče (strelno); Nestrelna replika/rekvizit; Samo deli; Neznano; Drugo
tr: Silahın operasyonel durumu: Devre dışı bırakılmış; İşlevsel (ateşleme); Ateş etmeyen kopya/aksesuar; Yalnızca parçalar; Bilinmiyor; Diğer
pt-BR: Arma status operacional: Desativada; Funcional (dispara); Réplica/cenográfica (não dispara); Apenas peças; Desconhecido; Outro
sv: Vapnets funktionsstatus: Deaktiverad; Fungerande (skjutklar); Icke-skjutande replika/rekvisita; Endast reservdelar; Okänd; Övrigt
ru: Рабочее состояние оружия: Деактивированное; Исправное (стреляющее); Нестреляющая копия/реквизит; Только на запчасти; Неизвестно; Другое
th: สถานะการทำงานของปืน: ระงับการใช้งาน; ใช้งานได้ (ยิงได้); แบบจำลอง/พร็อพ (ยิงไม่ได้); ชิ้นส่วนเท่านั้น; ไม่ทราบ; อื่นๆ
bg-BG: Работно състояние на оръжието: Деактивиран; Функционален (стрелящ); Нестреляща реплика/реквизит; Само за части; Неизвестен; Други
cs: Provozní stav zbraně: Znehodnocená; Funkční (střelbyschopná); Nestřelbyschopná replika/rekvizita; Pouze na náhradní díly; Neznámý; Jiný
el: Κατάσταση λειτουργίας όπλου: Απενεργοποιημένο; Λειτουργικό (ρίχνει); Ρέπλικα/ομοίωμα που δεν ρίχνει; Μόνο για ανταλλακτικά; Άγνωστο; Άλλο
lt-LT: Ginklo veikimo būsena: Deaktyvuotas; Veikiantis (šaudantis); Nešaudanti replika / rekvizitas; Tik dalys; Nežinoma; Kita
zh-TW: 槍械運作狀態: 停用; 功能正常 (可擊發); 無法擊發複製品/道具; 僅零件; 未知; 其他
zh-CN: 枪械工作状态: 停用; 功能正常（可击发）; 不可击发复制品/道具; 仅限零件; 未知; 其他
pt-PT: estado operacional da arma: Desativada; Funcional (de tiro); Réplica/adereço (não dispara); Apenas peças; Desconhecido; Outro
nl: Vuurwapen operationele status: Gedeactiveerd; Functioneel (schietend); Niet-schietende replica/rekwisiet; Alleen onderdelen; Onbekend; Overig
ja: 銃の操作状況: 無可動; 稼働 (発射可能); 発射不可レプリカ/プロップ; パーツのみ; 不明; その他